【裁判字號】    92,易,104
【裁判日期】    920210
【裁判案由】    傷害
【裁判全文】
臺灣板橋地方法院刑事判決                          九十二年度易字第一０四號
    公訴人  臺灣板橋地方法院檢察署檢察官
    被  告  乙○○
右列被告因傷害案件，經檢察官提起公訴（九十一年度偵字第二一四八四號），本院
判決如左：
    主    文
本件公訴不受理。
    事    實
一、公訴意旨略以：被告乙○○原在臺北縣三重市○○街九十巷一號「全家便利商店
    」擔任店員，於民國九十一年七月二十四日清晨四時三十分許，客人甲○○酒後
    至該店購物，於結帳之際因細故與乙○○發生口角爭執，乙○○竟基於傷害之故
    意，在該店門外持所有之安全帽一頂毆打甲○○，致甲○○因此受有右肩肱骨大
    轉子骨折合併肩脫臼、左上眼臉瘀腫、及顱骨頂頭皮裂傷約四公分之傷害，因認
    被告乙○○涉犯刑法第二百七十七條第一項之傷害罪嫌云云。
二、按告訴乃論之罪，告訴人於第一審辯論終結前得撤回告訴。告訴經撤回者，應諭
    知不受理之判決，刑事訴訟法第二百三十八條第一項、第三百零三條第三款定有
    明文。又刑事案件於偵查中或第一審法院辯論終結前，調解成立，經法院核定，
    並經當事人同意撤回者，視為於調解成立時撤回告訴或自訴。再經法院核定之刑
    事調解，以給付金錢或其他代替物或有價證券之一定數量為標的者，其調解書具
    有執行名義，鄉鎮市調解條例第二十五條第二項、第二十四條第二項後段亦有明
    文。
三、經查本件告訴人甲○○告訴被告乙○○傷害案件，起訴書認係觸犯刑法第二百七
    十七條第一項之罪，依同法第二百八十七條之規定，須告訴乃論。茲告訴人與被
    告業於九十一年十月二十八日上午十時三十分許，在臺北縣三重市調解委員會成
    立調解，被告同意於同年十一月四日前給付告訴人新臺幣三萬元，告訴人則同意
    撤回對被告之傷害告訴，調解書並於同年十一月五日經本院民事庭法官核定在案
    ，有臺北縣三重市調解委員會九十一年刑調字第三六０號調解書一件附卷可稽，
    依前開規定，本件傷害案於調解成立時已視為撤回告訴，本件爰不經言詞辯論，
    逕為諭知不受理之判決。至告訴人於本院調查時陳稱被告迄未依調解內容履行給
    付乙節，告訴人得依前開鄉鎮市調解條例第二十四條第二項後段規定聲請強制執
    行之權利，自不因本件撤回告訴而受影響，附此敘明。
據上論斷，應依刑事訴訟法第三百零三條第三款、第三百零七條判決如主文。
中      華      民      國      九  十  二    年     二    月     十    日
                                          臺灣板橋地方法院刑事第四庭
                                              法    官    談      虎
右正本證明與原本無異。
如不服本判決，應於判決送達後十日內，向本院提出上訴狀。
                                              書 記 官    陳  君  偉
中      華      民      國      九  十  二    年     二    月     十    日


司法院資訊處製作；財團法人民間司法改革基金會備份。
